臺灣高等法院交通事件裁定　　　　　　　　　　　　九十三年度交抗字第七五七號
　　抗　告　人
　　即受處分人　甲○○
右抗告人因違反道路交通管理處罰條例案件，不服臺灣台北地方法院九十三年度交聲
字第七一四號，中華民國九十三年九月十六日裁定，提起抗告，本院裁定如左：
    主      文
抗告駁回。
    理      由
一、抗告意旨略以：抗告人係在綠燈狀態下右轉，執勤員警沒有合理懷疑將抗告人機
    車攔下臨檢，顯然違反大法官會議釋字第五三五號解釋之內容；且若車子違規右
    轉，當有綠燈直行車會同向並行，惟抗告人遭臨檢時均無車輛經過該處，更確定
    抗告人並無違規云云。
二、按汽（機）車駕駛人，行經有燈光號誌管制之交岔路口闖紅燈者，處新臺幣（下
    同）一千八百元以上五千四百元以下罰鍰，並記違規點數三點，道路交通管理處
    罰條例第五十三條、第六十三條第一項第三款分別定有明文。復依違反道路交通
    管理事件統一裁罰基準及處理細則所訂之違反道路交通管理事件統一裁罰基準表
    亦明定駕駛人行經有燈光號誌管制之交岔路口闖紅燈，如駕駛機器腳踏車，逾應
    到案期限三十日以上仍未到案聽候裁決者，處四千五百元罰鍰，並記違規點數三
    點。
三、原處分意旨略以：本件受處分人甲○○於民國（下同）九十三年二月二日十二時
    三十五分許，騎乘車號ＯＸＣ─三四五號機車，行經臺北市中正區○○○路與師
    大路口，在該路口之燈光號誌轉為紅燈狀態下，受處分人不依其指示停等，闖紅
    燈右轉行駛，遭值勤員警張煌信當場攔停，以受處分人有違反前揭處罰條例第五
    十三條規定之行為掣發臺北市政府警察局九十三年二月二日北市警交大字第ＡＣ
    Ｕ二○五五一九號舉發違反道路交通管理事件通知單予以舉發，因受處分人拒絕
    簽收員警開立之舉發違反道路交通管理事件通知單，經員警在通知單上載明受處
    分人拒絕簽收之旨後，依違反道路交通管理事件統一裁罰基準及處理細則第十一
    條第一項第一款規定，視為受處分人已經收受該通知單，而因受處分人未於應到
    案期限（九十三年二月十七日）內到案聽候裁決，原處分機關逕依道路交通管理
    處罰條例第五十三條（原裁決書贅載第一項）、第六十三條第一項第三款（原裁
    決書漏載第三款）及違反道路交通管理事件統一裁罰基準及處理細則所訂之違反
    道路交通管理事件統一裁罰基準表之規定，於九十三年六月四日以蘆監二字第裁
    四六─ＡＣＵ二○五五一九號裁決書裁處受處分人罰鍰四千五百元，並記違規點
    數三點。
四、經查，抗告人即受處分人甲○○騎乘車號ＯＸＣ─三四五號重型機車於前述時、
    地闖紅燈行駛之違規事實，業據證人即本件舉發之員警張煌信於原審法院九十三
    年九月十日訊問時證稱：受處分人騎乘機車在紅燈從師大路由南向東右轉羅斯福
    路違規紅燈右轉，我們就攔下並查其身分，受處分人沒有帶駕照及行照，我們就
    要受處分人寫明其年籍通知隊部查詢，結果我們查出受處分人有駕照及行照，而
    這部車是他親戚的，當初受處分人很配合，後來我們開單以後他就指責警察，當
    時受處分人承認紅燈右轉，我們查他身分他就不高興，他的紅單就不簽名，我們
    有交給他紅單子，我們就在紅單上註名拒簽收的事實，我可以確定受處分人當時
    是紅燈右轉等語明確（見原審卷第十二頁反面至十三頁）。按證人張煌信乃為原
    處分機關所認定抗告人有前開違規行為之證人，其並在原審法院以言詞證述抗告
    人有前開違規事實，且依卷存證據資料內並無任何積極證據足以證明證人上開證
    述係屬虛偽，亦無足以令人顯信證人證述為不可採之品性證據存在，本院自不得
    僅以證人為本件開單告發抗告人之員警而全盤抹煞其在訴訟上所具有之證人資格
    及其證言之證明力。況交通警員掣單舉發違反道路交通管理處罰條例所列之違規
    事實，本質上為行政處分，係公務員基於職務上權力，依法就特定之具體事件所
    為具有公法上效果之單方行政行為，基於公務員為公法上行為具有公信力之原則
    ，該行政處分當可被推定為真正，則執勤警員本其維護交通秩序、安全職責所為
    之舉發，自應受到合法、正確之推定，不容抗告人任意否定，故證人前揭證詞，
    當可採信。而抗告人既有前揭違規事實，執勤員警自得將抗告人攔停舉發，抗告
    人辯稱本件員警臨檢程序違反大法官會議釋字第五三五號解釋云云，顯有誤會。
    又抗告人辯稱其遭臨檢時均無直行車輛經過，足證其並無紅燈右轉違規云云，惟
    抗告人所指臨檢時均無直行車輛經過等情，已屬抗告人片面之陳述，縱然屬實，
    亦不得僅以偶發之交通狀況，遽為抗告人有利之證明。本件抗告人違規事實明確
    ，員警依法舉發無誤，抗告人上開所辯，要無可採。
五、綜上所陳，抗告人有前揭違規紅燈右轉之事實甚為明確，從而原處分機關援引首
    揭規定，裁處罰鍰四千五百元，並記違規點數三點，經核並無違誤，原裁定駁回
    其聲明異議，亦無不當。抗告人復以前揭辯詞提起抗告，指摘原裁定不當，為無
    理由，應予駁回。
據上論斷，應依刑事訴訟法第四百十二條，道路交通案件處理辦法第二十六條，裁定
如主文。
中　　　華　　　民　　　國　　九十三　　年　　 十一 　　月　　　十　　　日
　　　　　　                  臺灣高等法院交通法庭
        　　　　                  審判長法  官  許  國  宏
                        　　　          法  官  林  勤  純
                　　　　                法  官  洪  光  燦
右正本證明與原本無異。
不得抗告。
                              　　      書記官  陳　玉　嬋
中　　　華　　　民　　　國　　九十三　　年　　 十一 　　月　　 十一 　　日
